# CHICO HARZA NUGROHO



### CONTACT

Jl. Balai Rakyat Il No. 15 Utan Kayu Utara, Matraman Jakarta Timur

> 085813853639 0895360909367 chicoharza09@gmail.com

## EDUCATION

Sekolah Dasar SDN Utan Kayu 14 PG 2006-2013

Sekolah Menengah Pertama SMPN 7 Jakarta 2013-2016

> Sekolah Menengah Atas SMKN 40 Jakarta 2016 - 2019

#### **SKILLS**

Kalibrasi Espresso



Steaming Susu



Ms. Office Collection



Adobe Collection



#### **ABOUT**

Perkenalkan nama saya Chico Harza Nugroho umur 22 tahun, pengalaman kerja saya di kopi kenangan sebagai barista selama 6 bulan dan telah lulus barista training serta memiliki sertifikat dari Indonesia Coffee Academy, selain itu saya juga memiliki pengalaman lain di bidang F&B sebagai waiter di RaaCha Suki&BBQ selama 4 bulan

#### **WORK EXPERIENCE**

Kopi Kenangan

Barista

2019 - 2020

Pekerjaan saya selama di kopi kenangan sebagai barista adalah menyiapkan minuman sesuai order customer, dan melakukan pelayanan terhadap customer.

RaaCha Suki & BBO

Waiter

2019 - 2019

Pekerjaan saya selama di RaaCha sebagai waiter adalah menyiapkan kebutuhan customer, mengantar orderan customer, dan melakukan pelayanan terhadap customer.

Jendela Kreatif Indonesia

Asisten Ketua Umum

2021-2022

Pekerjaan saya selama di Jendela Kreatif Indonesia sebagai Asisten Pribadi adalah menghandle surat menyurat dan administrasi

#### **HOBBIES**

Gaming Writting Travelling Sketching